<!DOCTYPE html PUBLIC "-//W3C//DTD XHTML 1.0 Transitional//EN" "http://www.w3.org/TR/xhtml1/DTD/xhtml1-transitional.dtd">
<html xmlns="http://www.w3.org/1999/xhtml">
<head>
	<meta http-equiv="Content-Type" content="text/html; charset=iso-8859-1" />
	<title>Ymmärrä suomea</title>
	<style type="text/css" media="all">@import "css/styles.css";</style>
	<script type="text/javascript" src="swfobject.js"></script>
</head>
<body class="font-medium">
	<div id="main-wrapper">
		<div id="topbar"></div>
		<div id="main-menu">
			<table cellspacing="0" cellpadding="0" border="0" class="add-links"><tr>
				<td class="item"><img class="raquo" src="i/raquo.gif" alt="" height="7" width="4" /><a href="/ymmarra/index.php?moduli=sanakirja">Sanakirja</a></td>
				<td class="item"><img class="raquo" src="i/raquo.gif" alt="" height="7" width="4" /><a href="/ymmarra/index.php?moduli=verbit">Verbiluettelo</a></td>
				<td class="item"><img class="raquo" src="i/raquo.gif" alt="" height="7" width="4" /><a href="/ymmarra/index.php?moduli=kielioppi">Kielioppi</a></td>
			</tr></table>
			<table cellspacing="0" cellpadding="0" border="0"><tr>
				<td class="item"><img class="raquo" src="i/raquo.gif" alt="" height="7" width="4" /><a href="/ymmarra/index.php">Etusivu</a></td>
				<td class="item"><img class="raquo" src="i/raquo.gif" alt="" height="7" width="4" /><a href="/ymmarra/index.php?moduli=tekstit">Lukutekstit</a></td>
			</tr></table>
		</div>
		<div id="content">
			<table cellspacing="0" cellpadding="0" border="0" id="content-wrapper"><tr>
				<td>
					<div id="left-menu">
												<div class="header-verb"><span>Verbit</span></div>
						<div class="menu">
								<div class="init"><a href="/ymmarra/index.php?moduli=verbit&kirjain=a">A</a></div>
								<div class="init"><a href="/ymmarra/index.php?moduli=verbit&kirjain=e">E</a></div>
								<div class="init"><a href="/ymmarra/index.php?moduli=verbit&kirjain=h">H</a></div>
								<div class="init"><a href="/ymmarra/index.php?moduli=verbit&kirjain=i">I</a></div>
								<div class="init"><a href="/ymmarra/index.php?moduli=verbit&kirjain=j">J</a></div>
								<div class="init"><a href="/ymmarra/index.php?moduli=verbit&kirjain=k">K</a></div>
								<div class="init"><a href="/ymmarra/index.php?moduli=verbit&kirjain=l">L</a></div>
								<div class="init"><a href="/ymmarra/index.php?moduli=verbit&kirjain=m">M</a></div>
								<div class="init"><a href="/ymmarra/index.php?moduli=verbit&kirjain=n">N</a></div>
								<div class="init"><a href="/ymmarra/index.php?moduli=verbit&kirjain=o">O</a></div>
								<div class="init"><a href="/ymmarra/index.php?moduli=verbit&kirjain=p">P</a></div>
								<div class="init"><a href="/ymmarra/index.php?moduli=verbit&kirjain=r">R</a></div>
								<div class="init"><a href="/ymmarra/index.php?moduli=verbit&kirjain=s">S</a></div>
								<div class="init"><a href="/ymmarra/index.php?moduli=verbit&kirjain=t">T</a></div>
								<div class="init"><a href="/ymmarra/index.php?moduli=verbit&kirjain=u">U</a></div>
								<div class="init"><a href="/ymmarra/index.php?moduli=verbit&kirjain=v">V</a></div>
								<div class="init"><a href="/ymmarra/index.php?moduli=verbit&kirjain=y">Y</a></div>
								<div class="init"><a href="/ymmarra/index.php?moduli=verbit&kirjain=Ä">Ä</a></div>
						</div>					</div>
				</td>
				<td>
					<div id="main-content">
						<div id="path">
							<a href=".">Etusivu</a> &gt; <a href="/ymmarra/index.php?moduli=verbit&kirjain=A">A</a>						</div>
													<h1>ASETTAA</h1>
						<table cellspacing="0" cellpadding="0" border="0">
							<tr>
								<td colspan="2" style="padding-bottom:10px;"><strong>Aktiivin indikatiivi</strong></td>
							</tr>
							<tr>
								<td><pre>PREESENS                   
minä     asetan            
sinä     asetat            
hän      asettaa           
me       asetamme          
te       asetatte          
he       asettavat         

PASSIIVI
         asetetaan         

IMPERFEKTI                 
         asetin            
         asetit            
         asetti            
         asetimme          
         asetitte          
         asettivat         

PASSIIVI
         asetettiin        

PERFEKTI
olen     asettanut         
olet     asettanut         
on       asettanut         
olemme   asettaneet        
olette   asettaneet        
ovat     asettaneet        

PASSIIVI
on       asetettu          

PLUSKVAMPERFEKTI
olin     asettanut         
olit     asettanut         
oli      asettanut         
olimme   asettaneet        
olitte   asettaneet        
olivat   asettaneet        

PASSIIVI
oli      asetettu          
</pre></td>
								<td>&nbsp;&nbsp;&nbsp;</td>
								<td><pre>  KIELTOMUOTO
  en        aseta
  et        aseta
  ei        aseta
  emme      aseta
  ette      aseta
  eivät     aseta


  ei        aseteta

   
  en        asettanut
  et        asettanut
  ei        asettanut
  emme      asettaneet
  ette      asettaneet
  eivät     asettaneet


  ei        asetettu


  en    ole asettanut
  et    ole asettanut
  ei    ole asettanut
  emme  ole asettaneet
  ette  ole asettaneet
  eivät ole asettaneet


  ei    ole asetettu


  en    ollut  asettanut
  et    ollut  asettanut
  ei    ollut  asettanut
  emme  olleet asettaneet
  ette  olleet asettaneet
  eivät olleet asettaneet


  ei    ollut  asetettu
</pre></td>
							</tr>
						</table>
						<table cellspacing="0" cellpadding="0" border="0">
							<tr>
								<td colspan="2" style="padding-bottom:10px;"><strong>Aktiivin konditionaali</strong></td>
							</tr>
							<tr>
								<td><pre>PREESENS
minä     asettaisin        
sinä     asettaisit        
hän      asettaisi         
me       asettaisimme      
te       asettaisitte      
he       asettaisivat      

PASSIIVI
         asetettaisiin     

PERFEKTI
olisin   asettanut         
olisit   asettanut         
olisi    asettanut         
olisimme asettaneet        
olisitte asettaneet        
olisivat asettaneet        

PASSIIVI
olisi    asetettu          
</pre></td>
								<td>&nbsp;&nbsp;&nbsp;</td>
								<td><pre> 
  en        asettaisi
  et        asettaisi
  ei        asettaisi
  emme      asettaisi
  ette      asettaisi
  eivät     asettaisi


  ei        asetettaisi


  en    olisi  asettanut
  et    olisi  asettanut
  ei    olisi  asettanut
  emme  olisi  asettaneet
  ette  olisi  asettaneet
  eivät olisi  asettaneet


  ei    olisi  asetettu
</pre></td>
							</tr>
						</table>
						<table cellspacing="0" cellpadding="0" border="0">
							<tr>
								<td colspan="2" style="padding-bottom:10px;"><strong>Aktiivin potentiaali</strong></td>
							</tr>
							<tr>
								<td><pre>PREESENS
minä     asettanen         
sinä     asettanet         
hän      asettanee         
me       asettanemme       
te       asettanette       
he       asettanevat       

PASSIIVI
         asetettaneen      

PERFEKTI
lienen   asettanut         
lienet   asettanut         
lienee   asettanut         
lienemme asettaneet        
lienette asettaneet        
lienevät asettaneet        

PASSIIVI
lienee   asetettu          
</pre></td>
								<td>&nbsp;&nbsp;&nbsp;</td>
								<td><pre> 
  en        asettane
  et        asettane
  ei        asettane
  emme      asettane
  ette      asettane
  eivät     asettane


  ei        asetettane


  en    liene  asettanut
  et    liene  asettanut
  ei    liene  asettanut
  emme  liene  asettaneet
  ette  liene  asettaneet
  eivät liene  asettaneet


  ei    liene  asetettu
</pre></td>
							</tr>
						</table>
						<table cellspacing="0" cellpadding="0" border="0">
							<tr>
								<td colspan="2" style="padding-bottom:10px;"><strong>Aktiivin imperatiivi</strong></td>
							</tr>
							<tr>
								<td><pre>PREESENS

(sinä)   aseta             
(hän)    asettakoon        
(me)     asettakaamme      
(te)     asettakaa         
(he)     asettakoot        

PASSIIVI
         asetettakoon      

PERFEKTI

ole      asettanut         
olkoon   asettanut         
olkaamme asettaneet        
olkaa    asettaneet        
olkoot   asettaneet        

PASSIIVI
olkoon   asetettu          
</pre></td>
								<td>&nbsp;&nbsp;&nbsp;</td>
								<td><pre> 

  älä       aseta
  älköön    asettako
  älkäämme  asettako
  älkää     asettako
  älkööt    asettako


  älköön    asetettako



  älä      ole  asettanut
  älköön   olko asettanut
  älkäämme olko asettaneet
  älkää    olko asettaneet
  älkööt   olko asettaneet


  älköön   olko asetettu
</pre></td>
							</tr>
						</table>
						<table cellspacing="0" cellpadding="0" border="0">
							<tr>
								<td colspan="2" style="padding-bottom:10px;"><strong>Verbin nominaalimuodot</strong></td>
							</tr>
							<tr>
								<td><pre>I INFINITIIVI              
Lyhyempi muoto:            
         asettaa           

Pitempi muoto:             
         asettaakseni      
         asettaaksesi
         asettaakseen
         asettaaksemme
         asettaaksenne
         asettaakseen

III  INFINITIIVI           
inessiivi    asettamassa   
elatiivi     asettamasta   
illatiivi    asettamaan    
adessiivi    asettamalla
abessiivi    asettamatta   
instruktiivi asettaman     
                           
Passiivi
instruktiivi asetettaman   
                           
                           
</pre></td>
								<td>&nbsp;&nbsp;&nbsp;</td>
								<td><pre>  II INFINITIIVI
  inessiivi     asettaessa
  instruktiivi  asettaen

  Passiivi
  inessiivi     asetettaessa






  IV INFINITIIVI
  nominatiivi   asettaminen
  partitiivi    asettamista
     

  I PARTISIIPPI 
  aktiivi       asettava
  passiivi      asetettava

  II PARTISIIPPI 
  aktiivi       asettanut
  passiivi      asetettu
</pre></td>
							</tr>
						</table>

					</div>
				</td>
			</tr></table>		</div>
		<div id="footer"><a href="http://www.oph.fi/"><img src="i/oph_logo_ymmarrasuomea.gif" width="157" height="35" alt="OPH" /></a></div>
	</div>
</body>
</html>
